臺灣臺南地方法院刑事判決
111年度原訴字第2號
公  訴  人  臺灣臺南地方檢察署檢察官
被      告  曲仲德



            羅文台


            韓雄  




共      同
指定辯護人  本院公設辯護人林宜靜
上列被告因違反毒品危害防制條例等案件，經檢察官提起公訴（
110年度偵字第25490號、111年度偵字第1846、1847號）及移送
併案審理（111年度偵字第2598、2599號、111年度偵字第4506號
），本院判決如下：
    主  文
曲仲德販賣第二級毒品，處有期徒刑壹年玖月。又販賣第二級毒
品，處有期徒刑壹年拾月。應執行有期徒刑貳年。
未扣案手機壹支、曲仲德販賣第二級毒品所得新臺幣貳仟伍佰元
均沒收，於全部或一部不能沒收或不宜執行沒收時，追徵其價額
。
羅文台幫助施用第二級毒品，處有期徒刑參月，如易科罰金，以
新臺幣壹仟元折算壹日。又販賣第二級毒品，處有期徒刑伍年貳
月。
未扣案手機壹支、羅文台販賣第二級毒品所得新臺幣壹仟元均沒
收，於全部或一部不能沒收或不宜執行沒收時，追徵其價額。
韓雄販賣第二級毒品，處有期徒刑參年陸月。又販賣第二級毒品
，處有期徒刑壹年拾月。應執行有期徒刑參年捌月。又幫助施用
第二級毒品，處有期徒刑參月，如易科罰金，以新臺幣壹仟元折
算壹日。
扣案OPPO牌手機（含門號0000-000000SIM卡）壹支沒收；未扣案
韓雄販賣第二級毒品所得新臺幣貳仟元沒收，於全部或一部不能
沒收或不宜執行沒收時，追徵其價額。
    事  實
一、曲仲德(原名曲得明)、韓雄及羅文台（綽號阿妞）均明知甲
    基安非他命為毒品危害防制條例所規定之第二級毒品，不得
    施用、持有及販賣，仍分別為下列行為：
  ㈠曲仲德基於意圖營利販賣第二級毒品甲基安非他命（以下簡
    稱甲基安非他命）之犯意；韓雄、羅文台則分別基於幫助施
    用甲基安非他命之犯意，為下列行為：
　　1.黃文鴻先以其持用之門號0953-***470行動電話，分別於
      民國110年10月19日中午11時26分許、12時23分許，以語
      音信箱留言及通話方式與曲仲德使用之門號0000-000000
      行動電話聯絡購買毒品後，即在臺南市○○區○○路000巷0號
      將新臺幣(下同) 500元交予韓雄，請韓雄將上開500元轉
      交予曲仲德，並稱其已與曲仲德聯絡，曲仲德稍後即會抵
      達上址，交待完畢即行離去。隨後曲仲德抵達上址，韓雄
      即基於幫助施用甲基安非他命之犯意，將上開500元交予
      曲仲德，曲仲德則基於意圖營利販賣甲基安非他命之犯意
      ，將甲基安非他命1包置於茶几。嗣黃文鴻返回上址後，
      韓雄再將所購得之上開甲基安非他命1包轉交予黃文鴻。
      黃文鴻取得上開甲基安非他命後，即將上開甲基安非他命
      施用完畢。
　　2.曲仲德基於意圖營利販賣甲基安非他命之犯意，於110年
　　　10月19日下午17時許，在臺南市○○區○○路000巷0號羅
　　　文台住處，販賣甲基安非他命予陳啟富，陳啟富並當場交
　　　付價金2000元予曲仲德，曲仲德原約定於同日18時許至上
      址交付甲基安非他命予陳啟富，然曲仲德當日並未依約至
      上址交付甲基安非他命，陳啟富乃委請羅文台聯絡曲仲德
      。羅文台即基於幫助施用甲基安非他命之犯意聯絡曲仲德
      。其後，羅文台於同年月24日晚上8時34分許，通知陳啟
      富至其上開復興路423巷7號住處。同日晚上9時許，曲仲
      德亦抵達羅文台上開住處，曲仲德並要求羅文台至屋外，
      且告知羅文台其已將甲基安非他命1包放置在上開處所門
      口圍牆上，羅文台獲悉後即通知陳啟富至圍牆處取走該包
      購得之甲基安非他命。陳啟富取得上開甲基安非他命後，
      當日即取出部分施用。
  ㈡羅文台基於意圖營利販賣甲基安非他命之犯意，於110年8月3
    1日20時41分許，以其持用之門號0000-000000行動電話，與
    韓雄所持用之門號0000-000000行動電話聯絡後，於110年8
    月31日21時許，在臺南市○○區○○路000巷0號，以1000
　　元之價格，販賣甲基安非他命1包予韓雄。韓雄並當場交付
    價金1000元。
  ㈢韓雄基於意圖營利販賣甲基安非他命之犯意，為下列販賣甲
    其安非他命行為：
　  1.葉明展於110年8月31日20時13分許至20時51分許，以其持
      用之門號0912-***229行動電話與韓雄所持用之門號0000-
      000000行動電話聯絡後，即至韓雄位於臺南市○○區○○路00
      0巷0號611室住處，由韓雄於當日21時許將其向羅文台所
      購得之上開甲基安非他命中之部分，以1000元之價格販賣
      予葉明展，葉明展並當場交付價金1000元。
　　2.葉明展於110年9月6日18時22分許，以其持用之門號0912-
      ***229行動電話與韓雄所持用之門號0000-000000行動電
      話聯絡後，至韓雄位於臺南市○○區○○路000巷0號611室住
      處，由韓雄以1000元之價格販賣甲基安非他命1包予葉明
      展，葉明展並當場交付價金1000元。　
　　    嗣經警於110年11月29日15時40分持本院法官核發之搜
　　索票前往韓雄位於臺南市○○區○○路000巷0號居所執行搜
　　索，當場扣得OPPO牌手機（含門號0000-000000SIM卡）1支
    。
二、案經臺南市政府警察局刑事警察大隊移送臺灣臺南地方檢察
　　署檢察官偵查起訴。
    理  由
一、按被告以外之人於審判外之陳述，雖不符合同法第159條之1
    至第159條之4之規定，但經當事人於審判程序同意作為證據
    ，法院審酌該言詞陳述或書面陳述作成時之情況，認為適當
    者，亦得為證據。刑事訴訟法第159條之5第1項定有明文。
    本件據以認定事實所引用之供述證據，業經被告及辯護人於
    準備程序中表示同意有證據能力（本院卷㈠第247頁、第343
    至344頁）；而本院審酌該證據資料作成當時之過程、內容
    、功能等之情況，認為適當，亦查無其他違法取證或其他瑕
    疵等不實之情事，具備合法可信之適當性保障，予本案待證
    事實間並具有相當之關聯性，以之為本案證據尚無不當，復
    無顯有不可信之情況，認均得採為證據。
　　    至於卷內所存經本院引用為證據之非供述證據部分，於
　　本件待證事實間均有關聯性，且無證據證明係公務員違背法
　　定程序所取得，是依同法第158條之4之反面解釋，自有證據
　　能力。
二、上開犯罪事實，業據被告曲仲德、羅文台、韓雄均坦承不諱
    ，核予證人即共同被告曲仲德、羅文台、韓雄、證人黃文鴻
    、陳啟富、葉明展於警詢及偵查中之供述情節相符；並有
　　被告曲仲德使用之0000-000000門號行動電話與證人黃文鴻
    使用0953-***470門號行動電話之通訊監察譯文1份〔110年度
    他字第5516號偵查卷（以下簡稱偵㈠卷）第19頁〕、被告羅文
    台使用之0000-000000門號行動電話與證人陳啟富使用0981-
    ***087門號行動電話之通訊監察譯文1份（偵㈠卷第73至75頁
    ）、證人即同案被告韓雄使用0000-000000門號行動電話與
    被告羅文台使用之0000-000000門號行動電話之通訊監察譯
    文1份〔110年度偵字第25490號偵查卷（以下簡稱偵㈡卷）第2
    9至30頁〕、被告韓雄使用之0000-000000門號行動電話與證
    人葉明展使用0912-***229門號行動電話之通訊監察譯文1份
    （偵㈡卷第87至88頁）、本院110年聲搜字第1278號搜索票（
    偵㈡卷第115頁）、臺南市政府警察局刑事警察大隊搜索扣押
    筆錄、扣押物品目錄表各1份（偵㈡卷第117至121頁）附卷可
    憑、OPPO牌手機（含門號0000000000SIM卡1張）1支扣案可
    證。足認被告曲仲德、羅文台、韓雄之自白與事實相符，應
    可採信。
　　    查我國查緝毒品交易之執法甚嚴，對於販賣毒品罪科以
　　重度刑責。販賣甲基安非他命係違法行為，非可公然為之，
　　亦無公定價格，且容易分裝、增減份量，而買賣之價格，可
　　能隨時依交易雙方關係之深淺、購毒者之資力、需求量及對
　　行情之認知、毒品來源是否充裕、查緝是否嚴謹、購毒者被
　　查獲後供出購買對象之可能風險等情形，而異其標準，非可
　　一概而論，從而販賣之利得，除被告就販賣之價量俱臻明確
　　供述外，委難察得實情，然販賣之人從價差或量差中牟利之
　　方式雖異，其意圖營利之販賣行為則無二致。毒品危害防制
　　條例所處罰之「販賣」毒品罪，所著重者為在主觀上有藉以
　　牟利之惡性，及對毒品之擴散具有較有償或無償轉讓行為更
　　嚴重之危害性，行為人營利之意圖係從客觀之社會環境、情
　　況及證人、物證等資料，依據證據法則綜合研判認定；衡諸
　　毒品甲基安非他命量微價高，且為政府查緝之違禁物，販賣
    第二級毒品罪屬重罪，凡販賣毒品者，茍無利益可圖，應無
    甘冒被他人供出來源或遭檢警查緝法辦危險之理，因此其販
    入之價格必較出售之價格低廉，或以同一價格販賣而減少毒
    品之份量，而有從中賺取買賣價差牟利之意圖，應屬合理之
    認定，被告3人販賣第二級毒品具有營利之意圖應堪認定。
        綜上所述，本件事證明確，被告3人上開等犯行，均堪
　　予認定，應依法論科。
三、論罪科刑
  ㈠核被告曲仲德所為，上開犯罪事實一㈠1、2部分均係犯毒品危
    害防制條例第4條第2項之販賣第二級毒品罪。被告販賣行為
    前後持有毒品之低度行為，為販賣之高度行為所吸收，均不
    另論罪。
　㈡核被告羅文台所為，上開犯罪事實一㈠2部分係犯毒品危害防
    制條例第10條第2項、刑法第30條第1項之幫助施用第二級毒
    品罪。被告幫助施用行為前後持有毒品之低度行為，為幫助
    施用之高度行為所吸收，不另論罪；上開犯罪事實一㈡部分
    係犯毒品危害防制條例第4條第2項之販賣第二級毒品罪。被
    告販賣行為前後持有毒品之低度行為，為販賣之高度行為所
    吸收，不另論罪。
　㈢核被告韓雄所為，上開犯罪事實一㈠1部分係犯毒品危害防制
    條例第10條第2項、刑法第30條第1項之幫助施用第二級毒品
    罪。被告幫助施用行為前後持有毒品之低度行為，為幫助施
    用之高度行為所吸收，不另論罪；上開犯罪事實一㈢部分均
    係犯毒品危害防制條例第4條第2項之販賣第二級毒品罪。被
    告販賣行為前後持有毒品之低度行為，為販賣之高度行為所
    吸收，均不另論罪。　
　㈣被告韓雄、羅文台所犯幫助施用第二級毒品犯行，係幫助他
    人實行犯罪行為，均為幫助犯。爰各依刑法第30條第2項規
    定，按正犯之刑減輕之。
  ㈤被告曲仲德所犯販賣第二級毒品2罪間；被告羅文台所犯上開
    幫助施用第二級毒品、販賣第二級毒品2罪間；被告韓雄所
    犯上開幫助施用第二級毒品及販賣第二級毒品3罪間，均犯
    意各別、行為互殊，各應予分論併罰。
　㈥被告曲仲德曾因施用毒品案件經本院以109年度簡字第3203號
    、110年度簡字第154號分別判處有期徒刑3月、4月確定，並
    定其應執行刑為有期徒刑5月確定，甫於110年9月24日易科
    罰金執行完畢，業據被告曲仲德於本院審理中坦承在卷（本
    院卷㈡第227頁），並有卷附臺灣高等法院被告前案紀錄表可
    憑，其於5年內故意再犯本件有期徒刑以上之罪，均為累犯
    。且被告曲仲德前案所犯係違反毒品危害防制條例之施用毒
    品罪，本案所為則為情節更重之販賣毒品犯行。被告曲仲德
    於前案執行完畢後，仍未能矯正行為，再犯情節更重之毒品
    類型犯罪，足見其刑罰反應力薄弱，爰依刑法第47條第1項
    規定加重其刑。被告曲仲德所犯販賣第二級毒品之本刑無期
    徒刑部分依法不得再加重其刑。
　㈦被告羅文台曾因施用毒品案件經本院以108年度簡字第895號
    判處有期徒刑5月，並經本院以108年度簡上字第200號駁回
    上訴確定，甫於109年5月23日執行完畢，業據被告羅文台於
    本院審理中坦承在卷（本院卷㈡第314頁），並有卷附臺灣高
    等法院被告前案紀錄表可憑，其於5年內故意再犯本件有期
    徒刑以上之罪，均為累犯。且被告羅文台前案所犯係違反毒
    品危害防制條例之施用毒品罪，本案所為則為幫助施用毒品
    罪及情節更重之販賣毒品犯行。被告羅文台於前案執行完畢
    後，仍未能矯正行為，再犯上開毒品類型犯罪，足見其刑罰
    反應力薄弱，爰依刑法第47條第1項規定加重其刑。被告羅
    文台所犯販賣第二級毒品之本刑無期徒刑部分依法不得再加
    重其刑；另其所犯幫助施用第二級毒品犯行部分依法先加重
    後減輕其刑。
　㈧被告韓雄曾因施用毒品、竊盜、詐欺等案件分別由本院以98
    年度易字第984號判處有期徒刑1年10月，並經臺灣高等法院
    臺南分院以98年度上易字第412號駁回上訴確定；經本院以9
    7年度易緝字第54號判處有期徒刑8月確定、以97年度簡字第
    3447號判處有期徒刑4月確定、以97年度訴字第1316號判處
    有期徒刑5月（2罪）、1年2月確定、以97年度訴字第1470號
    判處有期徒刑1年確定、以97年度訴字第1655號判處有期徒
    刑10月、6月確定、以97年度訴字第774號判處有期徒刑7月
    （4罪）、4月（2罪）確定、以98年度易字第206號判處有期
    徒刑7月確定、以98年度訴字第299號判處有期徒刑10月、5
    月確定。嗣定其應執行刑為有期徒刑10年確定，執行至106
    年3月14日假釋出監，其後經撤銷假釋，執行殘刑10月22日
    至107年10月1日執行完畢出監，業據被告韓雄於本院審理中
    坦承在卷（本院卷㈡第227至228頁），並有卷附臺灣高等法
    院被告前案紀錄表可憑，其於5年內故意再犯本件有期徒刑
    以上之罪，均為累犯。且被告韓雄前案所犯係違反毒品危害
    防制條例之施用毒品罪，本案所為則為幫助施用毒品罪及情
    節更重之販賣毒品犯行。被告韓雄於前案執行完畢後，仍未
    能矯正行為，再犯上開毒品類型犯罪，足見其刑罰反應力薄
    弱，爰依刑法第47條第1項規定加重其刑。被告韓雄所犯販
    賣第二級毒品之本刑無期徒刑部分依法不得再加重其刑；另
    其所犯幫助施用第二級毒品犯行部分依法先加重後減輕其刑
    。
　㈨按犯第4條至第8條、第10條或第11條之罪，供出毒品來源，
    因而查獲其他正犯或共犯者，減輕或免除其刑。毒品危害防
    制條例第17條第1項定有明文。又有期徒刑、拘役、罰金減
    輕者，減輕其刑至二分之一。但同時有免除其刑之規定者，
    其減輕得減至三分之二。刑法第66條亦定有明文。是依毒品
    危害防制條例第17條第1項規定減輕或免除其刑者，其減輕
    得減至三分之二。
　　    本案被告韓雄於警詢及偵查中供稱其係向被告羅文台購
　　買甲基安非他命（偵㈡卷第62至63頁、第181至182頁），經
　　警將被告羅文台移送偵辦，有卷附臺灣臺南地方檢察署111 
    年5月13日函及職務報告（本院卷㈠第313至315頁）臺南市政
    府警察局刑事警察大隊111年5月3日函及職務報告（本院卷㈠
    第317至319頁）可憑；本案被告曲仲德於警詢中供稱其係向
    另案被告勞日民購買甲基安非他命（偵㈠卷第13頁），有臺
    南市政府警察局刑事警察大隊111年3月30日南市警刑大偵四
    字第1110186312號函暨其所附之職務報告（本院卷㈠第225至
    229頁），嗣另案被告勞日民因涉嫌於110年8月10日販賣價
    值6000元甲基安非他命予被告曲仲德，經臺灣臺南地方檢察
    署檢察官於111年4月21日以111年度偵字第6015、9009號起
    訴書提起公訴，亦有卷附111年度偵字第6015、9009號起訴
    書（本院卷㈡第137至141頁）可憑。從而，本案被告韓雄、
    曲仲德均有供出毒品來源，因而查獲其他正犯，其等所犯販
    賣第二級毒品罪部分，均依毒品危害防制條例第17條第1項
    規定減輕其刑，並先加重後減輕其刑。
　㈩又按「毒品危害防制條例第17條第1項及第2項之增修意旨，
　　前者乃為擴大追查毒品來源，有效推展斷絕毒品供給之緝毒
　　工作，以杜絕毒品泛濫，祇須被告願意供出毒品來源之上手
　　，因而查獲其他正犯或共犯者，即可邀減輕或免除其刑之寬
　　典；後者則為使案件儘速確定，鼓勵被告早日自新，並節省
　　司法資源，苟被告於偵查及審判中均自白者，即符減刑要件
　　，兩者之立法目的及減刑條件並不相同。倘被告犯毒品危害
　　防制條例第4條至第8條之罪，願意供出毒品來源因而查獲其
　　他正犯或共犯，並於偵查及審判中自白，均符合前述兩項減
　　刑條件者，即應依上開規定予以遞減其刑，始符立法初衷。
　　」（最高法院99年度台上字第630號刑事判決參照）
    　　被告曲仲德所犯2次販賣第二級毒品犯行、被告羅文台
    所犯上開販賣第二級毒品犯行、被告韓雄所犯上開犯罪事實
    一㈢2.之販賣第二級毒品犯行（犯罪事實一㈢1部分於偵查中
    僅稱係與葉明展合資購買毒品，並未自白販賣毒品），業據
    被告等於偵查及審判中均已自白，爰各依毒品危害防制條例
    第17條第2項規定減輕其刑，並依法先加重後減輕其刑。被
    告曲仲德、韓雄部分，並先加重後遞減輕其刑。
　另辯護人雖為被告羅文台、韓雄辯護主張其販賣甲基安非他
    命價格僅1000元，而被告韓雄上開犯罪事實一㈢1部分於偵查
    中未自白販賣毒品，不符合毒品危害防制條例第17條第2項
    減輕其刑規定，若科以最低刑，恐仍過重，請求依刑法第59
    條酌減其刑。然按刑法第59條規定之酌量減輕其刑，必須犯
    罪另有特殊之原因予環境，在客觀上足以引起一般同情，認
    為即使予以宣告法定最低度刑，猶嫌過重者，始有其適用。
    此所謂法定最低度刑，固包括法定最低本刑；惟遇有其他法
    定減輕之事由時，則應係指適用其他法定減輕事由減輕其刑
    後之最低度刑而言。是倘被告適用法定減輕事由減輕其刑後
    ，猶認其犯罪之情狀顯可憫恕，即使科以該減輕後之最低度
    刑仍嫌過重者，始得適用刑法第59條規定酌量減輕其刑（最
    高法院第100年度台上字第1553號判決意旨參照）。查被告
    羅文台、韓雄本件販賣第二級毒品之金額雖少，惟其無視於
    法律規範，販賣第二級毒品，助長毒品流通，客觀上並無任
    何客觀上得引起一般同情之環境與因素。另考量本件被告羅
    文台已依上開毒品危害防制條例第17條第2項規定減輕其刑
    ；被告韓雄上開犯罪事實一㈢1部分於偵查中未自白販賣毒品
    ，雖不符合毒品危害防制條例第17條第2項減輕其刑規定，
    惟其另依同條例第17條第1項規定減輕其刑（得減至三分之
    二），則其法定最低度刑已大幅降低，故並無科以該減輕後
    之最低度刑仍嫌過重之情輕法重情形，揆諸上開說明，被告
    羅文台、韓雄本上開販賣第二級毒品罪，均不依刑法第59條
    規定酌量減輕其刑。
  爰審酌被告3人之品行（成立累犯部分不重複評價）；被告3
    人販賣第二級毒品及被告韓雄、羅文台幫助施用第二級毒品
    ，助長毒品氾濫之風，戕害施用者之身心健康；被告等不思
    以正當途徑賺取報酬供應生活所需，竟販賣毒品牟利；其等
    與販賣及幫助施用第二級毒品之對象均為朋友關係，且被告
    韓雄、羅文台係因友人請託才幫助其取得所購買之甲基安非
    他命；被告等所販賣第二級毒品之次數、數量甚少；兼衡被
    告犯後均坦承犯行態度良好，及被告曲仲德於本院陳稱其教
    育程度為高中肄業，入監前在開貨車，家中成員只有他一個
    人，小孩也都成年，都沒有來往了，目前自己一個人生活；
    被告羅文台於本院陳稱其教育程度為國小畢業，之前是做油
    漆工的工作，小孩都已經成年了，現在跟弟弟一起生活；被
    告韓雄於本院陳稱其教育程度為國中畢業，目前在做清潔打
    掃的工作，也有幫忙做灌漿打石的工作，家中成員只有他一
    個人獨居，家人都已經沒有來往了等智識程度、家庭生活狀
    況等一切情狀，分別量處如主文所示之刑，並就被告曲仲德
    、韓雄不得易科罰金部分各定其應執行刑；被告羅文台、韓
    雄幫助施用第二級毒品罪部分，各諭知易科罰金之折算標準
    。
四、沒收
　㈠扣案OPPO牌手機（含門號0000-000000SIM卡）1支係被告韓雄
    用以聯絡販賣甲基安非他命之工具，業據其供明在卷，爰依
    毒品危害防制條例第19條第1項規定宣告沒收。另被告曲仲
    德、羅文台用以聯絡販賣海洛因之未扣案手機1支，亦係供
    販賣第二級毒品之工具，爰依毒品危害防制條例第19條第1
    項規定宣告沒收，於全部或一部不能沒收或不宜沒收時，依
    刑法第38條第4項規定追徵其價額。
　㈡被告曲仲德因販賣甲基安非他命所取得之2500元、被告羅文
    台因販賣甲基安非他命所取得之1000元、被告韓雄因販賣甲
    基安非他命所取得之2000元，分別屬被告3人之犯罪所得，
    各應依刑法第38條之1第1項前段、第3項規定宣告沒收，於
    全部或一部不能沒收或不宜沒收時，追徵其價額。
五、據上論斷，應依刑事訴訟法第299條第1項前段，毒品危害防
    制條例第4條第2項、第10條第2項、第17條第1項、第2項、
    第19條第1項，刑法第11條、第30條、第41條第1項前段、第
    47條第1項、第51條第5款、第38條第4項、第38條之1第1項
    、第3項，判決如主文。
本案經檢察官許嘉龍提起公訴；檢察官吳惠娟、蘇聖涵到庭執行
職務。
中　　華　　民　　國　　111 　年　　11　　月　　29　　日
                  刑事第三庭  審判長法　官  鄭文祺
                                    法  官  鄭燕璘
                                    法  官  郭瓊徽
以上正本證明與原本無異。
如不服本判決應於收受本判決後20日內向本院提出上訴書狀，並
應敘述具體理由。其未敘述上訴理由者，應於上訴期間屆滿後20
日內向本院補提理由書狀（均須按他造當事人之人數附繕本）「
切勿逕送上級法院」。 
                                    書記官  李慈容
中　　華　　民　　國　　111 　年　　11　　月　　30　　日
附錄所犯法條：
毒品危害防制條例第4條
製造、運輸、販賣第一級毒品者，處死刑或無期徒刑；處無期徒
刑者，得併科新臺幣3千萬元以下罰金。
製造、運輸、販賣第二級毒品者，處無期徒刑或10年以上有期徒
刑，得併科新臺幣1千5百萬元以下罰金。
製造、運輸、販賣第三級毒品者，處7年以上有期徒刑，得併科
新臺幣1千萬元以下罰金。
製造、運輸、販賣第四級毒品者，處5年以上12年以下有期徒刑
，得併科新臺幣5百萬元以下罰金。
製造、運輸、販賣專供製造或施用毒品之器具者，處1年以上7年
以下有期徒刑，得併科新臺幣1百50萬元以下罰金。
前五項之未遂犯罰之。
毒品危害防制條例第10條
施用第一級毒品者，處6月以上5年以下有期徒刑。
施用第二級毒品者，處3年以下有期徒刑。
中華民國刑法第30條
（幫助犯及其處罰）
幫助他人實行犯罪行為者，為幫助犯。雖他人不知幫助之情者，
亦同。
幫助犯之處罰，得按正犯之刑減輕之。